---
title: "As Salaam Digital Report"
format: dashboard
theme: sandstone
execute: 
  echo: false
server: shiny
---

```{r}
#| include: false
rm(list=ls())
gc()

# library yang diperlukan
library(ggplot2)
library(ggpubr)
library(tidyr)
library(dplyr)
library(reshape2)
library(ggpubr)
library(janitor)
library(shiny)
library(shinydashboard)

load("all_data.rda")

# membuat tahun pilihan saldo operasional
tahun_op = df_operasional %>% pull(tahun) %>% unique() %>% sort()

# menghitung update saldo terakhir
saldo_update = 
  df_operasional %>% 
  summarise(masuk = sum(input,na.rm = T),
            keluar = sum(output,na.rm = T)) %>% 
  ungroup() %>% 
  mutate(saldo = masuk - keluar) %>% 
  pull(saldo) %>% 
  scales::number(prefix = "Rp",big.mark = ".",decimal.mark = ",")


df_operasional %>% 
  group_by(kategori) %>% 
  summarise(trans = sum(input,na.rm = T)) %>% 
  ungroup() %>% 
  filter(trans > 0 ) %>% 
  filter(grepl("infaq|mutasi",kategori,ignore.case = T)) %>% 
  mutate(persen = trans / sum(trans) * 100,
         persen = round(persen,2),
         label = paste0(persen,"%"))

df_operasional %>% 
  group_by(kategori) %>% 
  summarise(trans = sum(output,na.rm = T)) %>% 
  ungroup() %>% 
  filter(trans > 0 ) %>% 
  mutate(persen = trans / sum(trans) * 100,
         persen = round(persen,2),
         label = paste0(persen,"%"))

```


# {.sidebar}

ِبِسْمِ اللَّهِ الرَّحْمَنِ الرَّحِيْم

Dengan memohon rahmat dan ridho Allah Subhanahu wa Ta’ala, kami menyampaikan Laporan Keuangan Mushalla As Salaam sebagai bentuk pertanggungjawaban atas pengelolaan dana yang dipercayakan oleh jamaah dan donatur. Laporan ini mencakup seluruh pemasukan dan pengeluaran selama periode 2024-2025, yang diharapkan dapat memberikan transparansi serta kepercayaan dalam pengelolaan keuangan mushalla. Semoga laporan ini menjadi sarana evaluasi dan perbaikan untuk meningkatkan kualitas pelayanan kepada masyarakat.  

Keberlangsungan aktivitas ibadah dan sosial di Mushalla As Salaam tidak lepas dari dukungan finansial yang dikelola secara amanah dan profesional. Melalui laporan ini, kami berupaya memastikan setiap rupiah digunakan sesuai dengan kebutuhan dan prioritas mushalla, baik untuk operasional harian, kegiatan keagamaan, maupun perawatan fasilitas. Kami mengucapkan terima kasih kepada seluruh pihak yang telah berkontribusi dan berpartisipasi, serta mengharapkan saran dan masukan untuk kemajuan mushalla ke depan.

Dikembangkan oleh [ikanx101.com](https://ikanx101.com).

# Laporan Kas Operasional

## Row {height = 40}

```{r}
#| title: Kas Mushalla

valueBoxOutput("saldo_kas")
```

```{r}
#| title: Proporsi Penggunaan

plotOutput("proporsi_plot")
```

## Row {height = 60}

```{r}
checkboxGroupInput( 
    "filter_tahun_kas", 
    "Pilih tahun transaksi", 
    tahun_op)
```

```{r}
plotOutput("timeline")
```

# Laporan Qurban 2025

# Cara Berinfaq


```{r}
#| context: server

# value box untuk saldo kas
output$saldo_kas = renderValueBox({
  valueBox(
    title = "Saldo Kas Mushalla",
    subtitle = "di Rekening Bank Jago Syariah",
    value = saldo_update,
    icon = icon("wallet")
    )
})

output$proporsi_plot = renderPlot({
  batas_bawah = sum(df_operasional$output,na.rm = T) * 1.1
batas_atas  = sum(df_operasional$input,na.rm = T) * 1.1

df_operasional %>% 
  mutate(input = ifelse(is.na(input),0,input),
         output = ifelse(is.na(output),0,output)
         ) %>% 
  mutate(trans = input - output) %>% 
  group_by(kategori) %>% 
  summarise(trans = sum(trans)) %>% 
  ungroup() %>% 
  ggplot(aes(x = kategori,y = trans)) +
  geom_col() +
  geom_label(aes(label = scales::number(abs(trans),
                                        prefix = "Rp",
                                        big.mark = ".",
                                        decimal.mark = ",")),
             hjust = .5,
             size = 3
             ) +
  coord_flip() +
  ylim(-batas_bawah,batas_atas)

})

output$distPlot <- renderPlot({
   x <- faithful[, 2]  # Old Faithful Geyser data
   bins <- seq(min(x), max(x), length.out = input$bins + 1)
   hist(x, breaks = bins, col = 'darkgray', border = 'white',
        xlab = 'Waiting time to next eruption (in mins)',
        main = 'Histogram of waiting times')
})
```
