---
title: "As Salaam Digital Report"
format: dashboard
theme: sandstone
execute: 
  echo: false
server: shiny
---

```{r}
#| context: setup
#| include: false
rm(list=ls())
gc()

# library yang diperlukan
library(ggplot2)
library(ggpubr)
library(tidyr)
library(dplyr)
library(reshape2)
library(janitor)
library(shiny)
library(shinydashboard)
library(bslib)
library(openxlsx)

load("all_data.rda")

# membuat tahun pilihan saldo operasional
tahun_op = df_operasional %>% pull(tahun) %>% unique() %>% sort()
bulan_op = df_operasional %>% pull(bulan) %>% unique() %>% sort() %>% as.character()

# menghitung update saldo terakhir
saldo_update = 
  df_operasional %>% 
  summarise(masuk = sum(in_trans,na.rm = T),
            keluar = sum(out_trans,na.rm = T)) %>% 
  ungroup() %>% 
  mutate(saldo = masuk - keluar) %>% 
  pull(saldo) %>% 
  scales::number(prefix = "Rp",big.mark = ".",decimal.mark = ",")

```


# {.sidebar}

ِبِسْمِ اللَّهِ الرَّحْمَنِ الرَّحِيْم

::: {style="font-size: 90%;"}

Dengan memohon rahmat dan ridho Allah Subhanahu wa Ta’ala, kami menyampaikan Laporan Keuangan Mushalla As Salaam sebagai bentuk pertanggungjawaban atas pengelolaan dana yang dipercayakan oleh jamaah dan donatur. Laporan ini mencakup seluruh pemasukan dan pengeluaran selama periode 2024-2025, yang diharapkan dapat memberikan transparansi serta kepercayaan dalam pengelolaan keuangan mushalla. Semoga laporan ini menjadi sarana evaluasi dan perbaikan untuk meningkatkan kualitas pelayanan kepada masyarakat.  

Keberlangsungan aktivitas ibadah dan sosial di Mushalla As Salaam tidak lepas dari dukungan finansial yang dikelola secara amanah dan profesional. Melalui laporan ini, kami berupaya memastikan setiap rupiah digunakan sesuai dengan kebutuhan dan prioritas mushalla, baik untuk operasional harian, kegiatan keagamaan, maupun perawatan fasilitas. Kami mengucapkan terima kasih kepada seluruh pihak yang telah berkontribusi dan berpartisipasi, serta mengharapkan saran dan masukan untuk kemajuan mushalla ke depan.

__Setiap panel pada laporan ini bisa di-*maximize* agar mudah dilihat.__

Dikembangkan oleh [ikanx101.com](https://ikanx101.com).

:::

# Laporan Kas Operasional

## Row {height=40%}

### Column {width=30%}

```{r}
value_box( 
    title = "Saldo Kas Mushalla Last update: 27 May 09:09 WIB",
    value = tags$p(saldo_update, style = "font-size: 25px; color: steelblue;"),
    showcase = icon("wallet"), 
    full_screen = F 
    )

h5("Download Detail Transaksi Harian")
downloadButton("download_operasional", "Download!")
```

### Column {width=55%}

```{r}
#| title: Saluran infaq terbaik Anda dengan QRIS berikut ini
imageOutput("qris")
```

### Column {width=15%}

```{r}
checkboxGroupInput( 
    "filter_tahun_kas", 
    "Pilih tahun transaksi untuk mengubah tampilan grafik", 
    choices  = tahun_op,
    selected = tahun_op)

# checkboxGroupInput( 
#     "filter_bulan_kas", 
#     "Pilih bulan transaksi untuk mengubah tampilan grafik", 
#     choices  = bulan_op,
#     selected = bulan_op)
```

## Row {height=60%}

### Column {width=35%}

```{r}
#| title: Proporsi Penerimaan dan Penggunaan Kas Mushalla

plotOutput("proporsi_plot")
```

### Column {width=65%}

```{r}
#| title: Timeline Transaksi Keluar Masuk Kas Mushalla

plotOutput("timeline")
```

# Laporan Renovasi Mushalla 2025

## Row {height=30%}

### Column {width=65%}

Menjelang Ramadhan tahun 2025, Mushalla As Salaam melakukan beberapa kegiatan Ramadhan serta renovasi ringan seperti:

1. Penambalan atap bocor,
1. Pengecatan ulang interior,
1. Penggantian _sound system_, dan
1. Penggantian keramik.

Catatan: Sisa saldo dialihkan ke kas mushalla.

### Column {width=35%}

```{r}
#| title: Download detail transaksi
downloadButton("download_renovasi", "Download!")
```

## Row {height=70%}

### Column {width=40%}

```{r}
#| title: Total Transaksi per Kategori

df_renov %>% 
  group_by(tanggal,kategori) %>% 
  summarise(in_put = sum(in_put,na.rm = T),
            out_put = sum(out_put,na.rm = T)) %>% 
  ungroup() %>% 
  melt(id.vars = c("tanggal","kategori")) %>% 
  mutate(value_ = ifelse(variable == "in_put",value,-value)) %>% 
  filter(value > 0) %>% 
  group_by(kategori) %>% 
  summarise(val = sum(value_)) %>% 
  ungroup() %>% 
  adorn_totals(name = "Sisa saldo") %>% 
  rename(value = val) %>% 
  mutate(value = scales::dollar(value,prefix = "Rp")) %>% 
  rename(Kategori = kategori,
         "Nilai Transaksi" = value)
  
```

### Column {width=60%}

```{r}
#| title: lalala

df_renov %>% 
  group_by(tanggal) %>% 
  summarise(in_put = sum(in_put,na.rm = T),
            out_put = sum(out_put,na.rm = T)) %>% 
  ungroup() %>% 
  mutate(cum_in = cumsum(in_put),
         cum_out = cumsum(out_put)) %>% 
  select(-in_put,-out_put) %>% 
  melt(id.vars = "tanggal") %>% 
  ggplot(aes(x = tanggal,y = value)) +
  geom_line(aes(group = variable,color = variable))
```



# Laporan Qurban 2025


```{r}
#| context: server

# ==================================================================# laporan kas mushalla

# pemilihan tahun
df_ops = reactive({
  pilihan = as.numeric(input$filter_tahun_kas)
  df_operasional %>% filter(tahun %in% pilihan)
})

# bikin plot proporsi
output$proporsi_plot = renderPlot({
  batas_bawah = sum(df_ops()$out_trans,na.rm = T) * 1.1
  batas_atas  = sum(df_ops()$in_trans,na.rm = T) * 1.1

  df_ops() %>% 
    mutate(in_trans = ifelse(is.na(in_trans),0,in_trans),
           out_trans = ifelse(is.na(out_trans),0,out_trans)
           ) %>% 
    mutate(trans = in_trans - out_trans) %>% 
    group_by(kategori) %>% 
    summarise(trans = sum(trans)) %>% 
    ungroup() %>% 
    mutate(warna = ifelse(trans > 0,"In","Out")) %>% 
    ggplot(aes(x = kategori,y = trans)) +
    geom_col(aes(fill = warna)) +
    geom_label(aes(label = scales::number(abs(trans),
                                          prefix = "Rp",
                                          big.mark = ".",
                                          decimal.mark = ",")),
               hjust = .5,
               size = 4
               ) +
    coord_flip() +
    scale_fill_manual(values = c("steelblue","darkred")) +
    ylim(-batas_bawah,batas_atas) +
    labs(title = "Besaran Total Transaksi per Kategori",
         subtitle = paste0("Pada tahun: ",
                           paste(input$filter_tahun_kas,
                                 collapse = " dan ")),
         x = "Rupiah",
         y = "Kategori",
         fill = "Keterangan",
         caption = "Dari grafik di atas, kita bisa melihat dari infaq yang diberikan\nhendak digunakan untuk aktivitas apa saja.") +
    theme_minimal() +
    theme(legend.position = "bottom",
          axis.text.x = element_blank(),
          plot.title = element_text(size = 15),
          plot.subtitle = element_text(size = 14),
          axis.text.y = element_text(size = 15),
          plot.caption = element_text(size = 15),
          legend.text = element_text(size = 15))

})

# keluarkan qris
output$qris <- renderImage( 
    { 
      list(src = "QRIS_Musholla.jpg",width = "80%",height = "100%") 
    }, 
    deleteFile = FALSE 
  ) 

# bikin plot timeline
output$timeline = renderPlot({
  df_ops() %>% 
    group_by(timeline) %>% 
    summarise(in_trans  = sum(in_trans,na.rm = T),
              out_trans = sum(out_trans,na.rm = T)) %>% 
    ungroup() %>% 
    melt() %>% 
    mutate(value_axis = ifelse(variable == "in_trans",value,-value),
           label      = scales::dollar(value,prefix = "Rp")) %>% 
    mutate(variable = ifelse(variable == "in_trans","in","out")) %>% 
    ggplot(aes(x = timeline,
               y = value_axis)) +
    geom_col(color = "black",aes(fill = variable)) +
    geom_label(aes(label = label)) +
    scale_fill_manual(values = c("steelblue","darkred")) +
    labs(title = "Besaran Total Transaksi per Bulan",
         subtitle = paste0("Pada tahun: ",
                           paste(input$filter_tahun_kas,
                                 collapse = " dan ")),
         x = "Bulan",
         y = "Total Transaksi",
         fill = "Keterangan",
         caption = "Dari grafik di atas, kita bisa melihat berapa kas masuk dan keluar per bulan") +
    theme_minimal() +
    theme(legend.position = "bottom",
          axis.text.y = element_blank(),
          plot.title = element_text(size = 15),
          plot.subtitle = element_text(size = 14),
          axis.text.x = element_text(size = 13),
          plot.caption = element_text(size = 15),
          legend.text = element_text(size = 15)) +
    scale_x_discrete(guide = guide_axis(n.dodge = 3))
})

# bikin downloader
# ini data frame nya
df_download_ops = reactive({
  df_operasional %>% 
    select(tanggal,deskripsi,in_trans,out_trans) %>% 
    rename("Kas Masuk" = in_trans,
           "Kas Keluar" = out_trans) %>% 
    adorn_totals()
})
  
# kita bikin save file dulu
output$download_operasional = downloadHandler(
        filename = function() {
            paste("Detail Transaksi Mushalla As Salaam Citra Residence",
                  ".xlsx",
                  sep = "")
        },
        content = function(file) {
            # write.csv(data_param(),file,row.names = F)
            write.xlsx(df_download_ops(), file)
        }
    )
# ==================================================================


# ==================================================================
# laporan renovasi mushalla


```
